# 求助陈版：关于新收入准则的衔接具体处理

提问人：leoerdam 时间：2021-12-14 15:14:50
请问陈老师，关于新收入准则在实务中具体的衔接该如何处理呢？根据新收入准则第四十三条，首次执行本准则的企业，应当根据首次执行本准则的累积影响数，调整首次执行本准则当年年初留存收益及财务报表其他相关项目金额，对可比期间信息不予调整。企业可以仅对在首次执行日尚未完成的合同的累积影响数进行调整。
背景：
2020 年度A公司和客户有一项 100 万的项目，当年完工60%，按照完工百分比法确认收入 60 万元，账务处理（为简化，不考虑增值税，假设就如下一笔分录）：
借：应收账款 60
贷：主营业务收入 60
2021 年度，A公司开始执行新收入准则，对项目采用终验法确认收入，假设有如下两种情形：
（ 1 ） 2021 年度，该 100 万的合同完成了80%，还没有全部完成，按照新准则不应该确认收入，根据第四十三条所说的调整当年年初留存收益及财务报表其他相关项目金额，对可比期间信息不予调整，这句话的意思是否就是说A公司在 2021 年仅有如下一笔分录：
借：未分配利润 60
贷：应收账款 60
这样调整完之后，资产负债表列报如下：
2019 2020
应收账款 60 0
未分配利润 60 0
利润表：
收入 60 0
净利润 60 0
（ 2 ） 2021 年度，该 100 万的合同完成且交由客户验收通过，则根据准则第四十三条，A公司在 2021 年度有如下两笔分录：
借：未分配利润 60
贷：应收账款 60
借：应收账款 100 （假设不存在因时间性流逝以外的因素，还是按照应收账款，否则就按照合同资产确认）
贷：主营业务收入 100
这样调整完之后，资产负债表列报如下：
2019 2020 2020（尚有其他义务需履行，做在合同资产）
应收账款 60 100
合同资产 100
未分配利润 60 100 100
利润表：
收入 60 100
净利润 60 100
请问陈老师，以上两种情况的对新收入准则第四十三条的衔接规定的理解是否正确呢，非常感谢。

回答人：chenyiwei
假设首次执行日是 2021 年 1 月 1 日，由于对前期比较数据不调整，只调整首次执行日的留存收益，故在 2021 年 1 月 1 日，应将 2019 、 2020 年度确认的与该合同相关的毛利全部冲回，调整 2021 年 1 月 1 日的留存收益；由于终验在 2021 年内完成，故 2021 年应按新准则要求确认与该合同相关的全部收入和成本。这样，将三年报表中的收入项目金额简单相加来看，是大于该合同总价的。